---
title: "012-gráficos-de-barras"
author: "Renan Escalante-Chong"
date: "July 29, 2016"
output:
  html_document:
    highlight: tango
    number_sections: yes
    theme: spacelab
    toc: yes
    toc_float:
      collapsed: no
      smooth_scroll: no
  pdf_document:
    toc: yes
---

# Definición

Un diagrama de barras, también conocido como gráfico de barras o diagrama de columnas, es una forma de representar gráficamente un conjunto de datos o valores, y está conformado por barras rectangulares de longitudes proporcionales a los valores representados. 

## Qué podemos aprender?

Los gráficos de barras son usados para comparar dos o más valores. Las barras pueden orientarse verticalmente u horizontalmente.

# Tutorial


```{r setup, include=FALSE}
library(ggplot2)
```

## Gráfica de barras básica

```{r}
ggplot(BOD, aes(x=Time, y=demand)) + geom_bar(stat="identity")
```

```{r}
ggplot(mtcars, aes(x=factor(cyl))) + geom_bar()
```

## Agregando color a los plots


```{r}
ggplot(BOD, aes(x=Time, y=demand)) +
    geom_bar(stat="identity", fill="lightblue", colour="black")
```

## Agrupando barras 

```{r}

ggplot(mtcars, aes(x=mpg, y=hp))+
  geom_bar(stat="identity")
```

## Gráfico de barras contando

```{r}
ggplot(mtcars, aes(x=mpg)) +
    geom_bar()

```

## Gráfica de barras cambiando los ejes de coordenadas

```{r}
ggplot(BOD, aes(x=Time, y=demand)) + 
  geom_bar(stat="identity")+
  coord_polar(theta = "x", direction = 1)
```

## Plots con datos en un gráfico pastel

```{r}
datos_ALS<-read.table("../Dia_1/datos_ALS.tsv", header = TRUE)
ggplot(datos_ALS, aes(x=pacientes,y=progresion))+ geom_bar(stat = "identity")
```


