---
title: "014-gráficos-de-línea"
author: "Renan Escalante-Chong"
date: "July 29, 2016"
output:
  html_document:
    highlight: tango
    number_sections: yes
    theme: spacelab
    toc: yes
    toc_float:
      collapsed: no
      smooth_scroll: no
  pdf_document:
    toc: yes
---

# Definición

Los gráficos de líneas muestran los datos en forma de puntos y todos los puntos de la misma serie se unen mediante una línea

## Qué podemos aprender?

Los gráficos de líneas son perfectos para mostrar tendencias a lo largo de un período de tiempo.

# Tutorial


```{r, include=FALSE}
library(gcookbook)
library(stringr)
library(ggplot2)
#install.packages("gcookbook")
```

## Gráfico de línea

```{r}
ggplot(pressure, aes(x=temperature, y=pressure)) + geom_line()
```

## Agregando puntos al gráfico

```{r}
ggplot(pressure, aes(x=temperature, y=pressure)) + geom_line()+geom_point()
```

## Cambiando escalas de datos

```{r}
ggplot(worldpop, aes(x=Year, y=Population)) + geom_line() + geom_point()
```

## Agregar escala logarítmica

```{r}
ggplot(worldpop, aes(x=Year, y=Population)) + geom_line() + geom_point() +scale_y_log10()
```

Cuál es la diferencia entre la escala logarítmica versus escala lineal?

## Agregar varias líneas a un gráfico

```{r}
#Importar datos
efecto_medicina_ALS<-read.table("efectos_medicina_ALS.tsv",header = TRUE)

#Combina todos los puntos
ggplot(efecto_medicina_ALS, aes(x=dosis,y=efecto))+ geom_line()
```

### Separar los pacientes por colores

```{r}
#Separar por paciente
ggplot(efecto_medicina_ALS, aes(x=dosis,y=efecto, colour=paciente))+ geom_line()
```

### Separar los pacientes por tipos de línea

```{r}
#Separar por paciente
ggplot(efecto_medicina_ALS, aes(x=dosis,y=efecto, linetype=paciente))+ geom_line()
```

## Agregar colores a los gráficos

```{r, tidy=TRUE}
#Separar por paciente
ggplot(efecto_medicina_ALS, aes(x=dosis,y=efecto, fill=paciente))+ 
  geom_line()+
  geom_point(size=4, shape=21) 
```

## Escogiendo mejores colores

```{r, tidy=TRUE}
#Separar por paciente
ggplot(efecto_medicina_ALS, aes(x=dosis,y=efecto, color=paciente))+ 
  geom_line()+
  scale_color_brewer(palette = "Set1")

```

## Agregar intervalos de confianza

Si queremos agregar valores cerca de la media y los valores que creemos que son importantes.

```{r}
ggplot(efecto_medicina_ALS, aes(x=dosis,y=efecto, color=paciente))+ 
  scale_color_brewer(palette = "Set1")+
  geom_ribbon(aes(ymin=efecto-1,ymax=efecto+1), alpha=0.3, linetype="blank")+
  geom_line()

```



