---
title: "015-histogramas"
author: "Renan Escalante-Chong"
date: "`r format(Sys.time(), '%B %d, %Y')`"
output:
  html_document:
    highlight: tango
    number_sections: yes
    theme: spacelab
    toc: yes
    toc_float:
      collapsed: no
      smooth_scroll: no
  pdf_document:
    toc: yes
---


```{r, include=FALSE}
library(gcookbook)
library(stringr)
library(ggplot2)
#install.packages("gcookbook")
```

# Definición

Los gráficos de líneas son perfectos para mostrar tendencias a lo largo de un período de tiempo.

## Qué podemos aprender?

Sirven para obtener una "primera vista" general, o panorama, de la distribución de la población, o la muestra, respecto a una característica, cuantitativa y continua, de la misma y que es de interés para el observador (como la longitud o la masa). De esta manera ofrece una visión en grupo permitiendo observar una preferencia, o tendencia, por parte de la muestra o población por ubicarse hacia una determinada región de valores dentro del espectro de valores posibles (sean infinitos o no) que pueda adquirir la característica.

# Tutorial

## Hacer un histograma

```{r}
ggplot(mtcars, aes(x=cyl)) + geom_histogram(binwidth = 1)
```

## Hacer un histograma

```{r}
ggplot(faithful, aes(x=waiting)) + geom_histogram()
```

## Hacer un histograma sin un data frame

```{r}
w<-rnorm(100)*10
ggplot(NULL, aes(x=w)) + geom_histogram()
```

##Controlar el número de compartimientos

Anchura del compartimiento 5

```{r}
ggplot(NULL, aes(x=w)) + geom_histogram(binwidth=5, fill="white", colour="black")
```

##Controlar el número de compartimientos

Anchura del compartimiento 15

```{r}
ggplot(NULL, aes(x=w)) + geom_histogram(binwidth=15, fill="white", colour="black")
```

## Hacer histogramas de varios datos

```{r}

ggplot(mtcars, aes(x=disp)) + 
  geom_histogram(fill="white", colour="black") + 
  facet_grid(am ~ .)

```

## Hacer histogramas de varios datos

Para ciertas características

```{r}

ggplot(mtcars, aes(x=disp)) + 
  geom_histogram(fill="white", colour="black") + 
  facet_grid(. ~ am)
```

## Hacer una curva de densidad

```{r}
ggplot(faithful, aes(x=waiting)) + geom_line(stat="density") +
        expand_limits(y=0)

#ggplot(NULL, aes(x=w)) + geom_line(stat="density")+ expand_limits(y=0)

```

## Hacer una curva de densidad con un histograma

Ayuda a escalar los datos para que el histograma y los datos quepan en el mismo gráfico
 y=..density...
 
```{r}
   ggplot(faithful, aes(x=waiting, y=..density..)) +
        geom_histogram(fill="cornsilk", colour="grey60", size=.2) +
        geom_density() +
        xlim(35, 105)

```

